【裁判字號】    95,訴,168
【裁判日期】    951031
【裁判案由】    給付報酬
【裁判全文】
臺灣花蓮地方法院民事裁定               95年度訴字第168號
原      告  東江機械有限公司
法定代理人  乙○○
訴訟代理人  李文平律師
訴訟代理人  徐韻晴律師
被      告  佘秀月即世華礦場
訴訟代理人  甲○○
被      告  丙○○
                      樓
上列當事人間給付報酬事件，本院裁定如下：
    主  文
本件移送臺灣宜蘭地方法院。
    理  由
一、按訴訟之全部或一部，法院認為無管轄權者，依原告聲請或
    依職權以裁定移送於其管轄法院，民事訴訟法第28條第1項
    定有明文。又按共同訴訟之被告數人，其住所不在一法院管
    轄區域內者，各該住所地之法院俱有管轄權、同一訴訟，數
    法院有管轄權者，原告得任向其中一法院起訴，民事訴訟法
    第20條、第22條分別定有明文。
二、本件被告住所地一在宜蘭縣、一在台北縣，均非本院轄區，
    有戶籍謄本及營利事業登記證各一份在卷為憑。又原告於起
    訴狀中均未敘明本院有管轄權之依據為何，經本院於民國95
    年8月11日發函命原告於20日內補正上開事項，原告先於95
    年8月23日具狀陳明兩造之債務履行地在花蓮縣，因契約係
    於原告公司訂定，契約約定之運送及施作地點均在花蓮縣，
    約定付款地點亦為花蓮縣原告公司等語，復於本院95年10月
    24 日就本院是否有管轄權乙情為調查時，稱：兩造約定的
    給付貨款地點為原告公司，兩造間的契約為運送契約，雙方
    約定載運貨物地點是從花蓮的和仁、和中，載運到世華礦場
    ，從和仁、和中，載運貨物到世華礦場是被告的指定等語，
    並聲請傳訊原告公司會計唐麗美為證。惟原告上述主張，業
    經被告具狀否認有上述契約約定，並當庭辯稱：(1)否認兩造
    有約定貨款給付地在原告公司，原告會計並未參與訂約，怎
    麼會知道貨款給付地約定在何處，(2)兩造最多只有可能約定
    貨物載運到何處，怎麼可能約定貨物從何處開始載運，(3)不
    同意由花蓮地方法院為管轄等語，本院審酌原告所提出之證
    據均未能證明本院有管轄權，原告復未能提出契約書以實其
    說，而原告所舉證人為該公司會計，證詞之可信度本較薄弱
    ，恐難採信，實無傳訊必要，再參酌原告所提出供參考之不
    起訴處分書，所載被告丙○○之犯罪地均在宜蘭等情，顯見
    原告並無法證明花蓮為本件之債務履行地。玆原告向無管轄
    權之本院起訴，顯係違誤，揆諸前開說明，爰依職權將本件
    移送於臺灣宜蘭地方法院管轄。
三、依民事訴訟法第28條第1項，裁定如主文。
中    華    民    國    95    年    10    月    31    日
                        臺灣花蓮地方法院民事庭
                            法      官  陳雅敏
以上正本係照原本作成。
如對本裁定抗告須於裁定送達後10日內向本院提出抗告狀，並繳
納抗告費新臺幣1,000元。
中    華    民    國    95    年    10    月    31    日
                            法院書記官  曾允志


司法院資訊處製作；財團法人民間司法改革基金會備份。
